【裁判字號】    99,易,3452
【裁判日期】    991129
【裁判案由】    毒品危害防制條例
【裁判全文】
臺灣臺中地方法院刑事判決              99年度易字第3452號
公  訴  人  臺灣臺中地方法院檢察署檢察官
被      告  李俊德
上列被告因違反毒品危害防制條例案件，經檢察官提起公訴（九
十九年度毒偵字第三六八一號），本院裁定進行簡式審判程序，
判決如下：
    主    文
李俊德施用第二級毒品，處有期徒刑陸月，如易科罰金，以新臺
幣壹仟元折算壹日。
    犯罪事實
一、李俊德前因違反毒品危害防制條例案件，經本院以九十四年
    度訴字第一六四五號判決判處有期徒刑九月確定；又因偽造
    有價證券、傷害、毀損等罪，經本院以九十五年度訴字第一
    四四四號判決分別判處有期徒刑四年、四月、三月確定；另
    因恐嚇案件，經本院以九十五年度易字第六六六號判決判處
    有期徒刑七月確定。上開各罪除偽造有價證券部分外，均經
    本院依中華民國九十六年罪犯減刑條例裁定減刑，前四罪（
    即違反毒品危害防制條例、偽造有價證券、傷害、毀損等罪
    ）裁定應執行有期徒刑四年六月確定，再與前揭恐嚇案件減
    刑後之有期徒刑三月又十五日接續執行，於民國九十八年七
    月三日假釋出監，本應至九十九年五月二十七日假釋期間始
    行屆滿。惟其又於假釋期間另犯他罪，上開假釋旋遭撤銷，
    所餘殘刑迄今尚未執行完畢。
二、李俊德又因施用毒品案件，經觀察、勒戒後，認無繼續施用
    毒品之傾向，於八十九年二月二十五日觀察、勒戒執行完畢
    釋放出所；惟其又於上開觀察、勒戒執行完畢釋放後五年內
    ，於八十九年間某日施用第二級毒品甲基安非他命，嗣經本
    院以八十九年度中簡字第一二五０號判決判處有期徒刑三月
    確定。詎李俊德仍不知悔改，竟基於施用第二級毒品之犯意
    ，於九十九年七月二十二日中午十二時許，以將甲基安非他
    命置於玻璃球內點火燃燒吸食煙氣之方式，在臺中縣大里市
    ○○路五十八號住處內，施用第二級毒品甲基安非他命一次
    。嗣於九十九年七月二十三日晚間七時二十分許，經警持本
    院核發之搜索票，前往李俊德上址住處執行搜索，並徵得其
    同意採集尿液送驗，結果呈甲基安非他命陽性反應，始悉上
    情。
三、案經臺中縣警察局霧峰分局報告臺灣臺中地方法院檢察署檢
    察官偵查起訴。
    理    由
一、本件被告李俊德於準備程序中，先就上開犯罪事實為有罪之
    陳述，且所犯係死刑、無期徒刑、最輕本刑為三年以上有期
    徒刑以外之罪，經本院告知簡式審判程序之旨，並聽取檢察
    官及被告之意見後，依刑事訴訟法第二百七十三條之一第一
    項之規定，裁定進行簡式審判程序，先此敘明。
二、上開犯罪事實，業據被告李俊德於偵查及本院審理中坦承不
    諱（被告於警詢時僅坦承於九十九年六月初施用毒品），且
    被告於前揭時、地為警查獲後，經警採其尿液送驗結果，確
    呈甲基安非他命陽性反應，有詮昕科技股份有限公司出具之
    濫用藥物尿液檢驗報告、尿液代號與真實姓名對照表各一份
    在卷可參，足徵被告前揭自白應屬實情。而被告前因施用毒
    品案件，經觀察、勒戒後，認無繼續施用毒品之傾向，於八
    十九年二月二十五日觀察、勒戒執行完畢釋放出所；惟其又
    於上開觀察、勒戒執行完畢釋放後五年內，於八十九年間某
    日施用第二級毒品甲基安非他命，嗣經本院以八十九年度中
    簡字第一二五０號判決判處有期徒刑三月確定等情，有臺灣
    高等法院被告前案紀錄表、刑案資料查註紀錄表各一份附卷
    可按。本案事證已臻明確，被告犯行洵堪認定。
三、查被告李俊德前因施用毒品案件，經觀察、勒戒執行完畢並
    釋放後，曾於五年內再度施用第二級毒品並依法追訴處罰，
    縱其於本案之施用毒品犯罪時間距離先前觀察、勒戒執行完
    畢釋放已逾五年，仍不合於「五年後再犯」之規定，且因被
    告已於「五年內再犯」，顯見其再犯率甚高，即應依毒品危
    害防制條例第十條之規定處罰（最高法院九十五年第七次刑
    事庭會議決定、最高法院九十七年度第五次刑事庭會議決議
    參照）參照）。核被告所為，係犯毒品危害防制條例第十條
    第二項之施用第二級毒品罪。被告為供自己施用之目的而持
    有上開毒品，其於施用前後持有甲基安非他命之低度行為，
    應為施用之高度行為所吸收，不另論罪。爰審酌被告曾因施
    用毒品犯行接受觀察、勒戒及入監服刑，猶未能從中記取教
    訓，深切體認毒品危害己身健康之鉅，反而再次趁隙施用甲
    基安非他命，顯見被告自制能力尚有未足，而有接受相當期
    間監禁教化之必要，以促其及早矯正吸毒惡習；又被告另因
    施用第二級毒品案件，經本院於九十九年六月十七日以九十
    九年度中簡字第一七九九號判決判處有期徒刑四月，已於九
    十九年七月十二日確定，有臺灣高等法院被告前案紀錄表及
    該案刑事判決在卷足參。被告不僅明知其尚有撤銷假釋後之
    殘刑仍待執行，更於上開施用第二級毒品案件確定後，仍執
    意施用甲基安非他命不輟，益見被告品行非端，身染毒癮至
    深；惟念及施用毒品固戕害個人健康至鉅，然就他人權益之
    侵害仍屬有限，及其犯罪目的、手段、在本案偵審期間坦承
    犯行之態度、具有國中肄業學歷之智識程度等一切情狀，量
    處如主文所示之刑，併諭知易科罰金之折算標準，以示懲儆
    。公訴蒞庭檢察官於本院審理時具體求刑有期徒刑七月，與
    被告在本案中之犯罪情節相較恐嫌過重，而為本院所不採，
    附此敘明。
據上論斷，應依刑事訴訟法第二百七十三條之一第一項、第二百
九十九條第一項前段，毒品危害防制條例第十條第二項，刑法第
十一條前段、第四十一條第一項前段，判決如主文。
本案經檢察官林于人到庭執行職務。
中    華    民    國    99    年    11    月    29    日
                  刑事第七庭    法  官  高文崇
以上正本證明與原本無異。
如不服本判決應於收受送達後10日內向本院提出上訴書狀，並應
敘述具體理由；其未敘述上訴理由者，應於上訴期間屆滿後20日
內向本院補提理由書（均須按他造當事人之人數附繕本）「切勿
逕送上級法院」。
                                書記官  林淑慧
中    華    民    國    99    年    11    月    29    日
附錄本案論罪科刑法條：
毒品危害防制條例第十條第二項：
施用第二級毒品者，處三年以下有期徒刑。

司法院資訊處製作；財團法人民間司法改革基金會備份。
